es: Estilo del artículo: Abstracto; Colorido; Elegante; Floral; Formal; Geométrico; Minimalista; Moderno; Novedoso; Retro/Vintage; Rústico; Otros
zh-CN: 商品款式: 抽象; 丰富多彩的; 雅致; 花型; 正式; 几何图形; 极简主义; 现代; 新奇; 复古/复古; 乡村风; 其他
nb: Elementstil: Abstrakt; Fargerik; Elegant; Blomster; Formell; Geometrisk; Minimalistisk; Moderne; Nyhet; Retro/vintage; Rustikk; Annen
cs: Styl položky: Abstraktní; Pestrobarevné; Elegantní; Květinový; Formální; Geometrický; Minimalistický; Moderní; Moderní; Retro/staré časy; Rustikální; Jiné
pt-PT: Estilo do item: Abstrato; Colorido; Elegante; Floral; Formal; Geométrico; Minimalista; Moderno; Original; Retro/vintage; Rústico; Outro
en: Item style: Abstract; Colorful; Elegant; Floral; Formal; Geometric; Minimalist; Modern; Novelty; Retro/Vintage; Rustic; Other
it: Stile dell'articolo: Astratto; Colorato; Elegante; Floreale; Formale; Geometrico; Minimalista; Età moderna; Novità; Retro/vintage; Rustico; Altro
pl: Styl przedmiotu: Abstrakt; Kolorowe; Eleganckie; Kwiatowy; Formalny; Geometryczny; Minimalistyczny; Nowoczesna; Nowość; Retro/Vintage; Rustykalny; Pozostałe
sv: Artikelstil: Abstrakt; Färgrik; Elegant; Blommig; Formell; Geometrisk; Minimalistisk; Modern; Nyhet; Retro/Vintage; Rustik; Annat
fr: Style d’article: Abstrait; Coloré; Elegant; Floral; Formelle; Géométriques; Minimaliste; Moderne; Nouveauté; Rétro/Vintage; Rustique; Autre
da: Genstandsstil: Abstrakt; Farverig; Elegant; Blomster; Formelt; Geometrisk; Minimalistisk; Moderne; Moderne; Retro/vintage; Rustik; Andet
ru: Стиль изделия: Абстрактный; Цветной; Элегантный; Цветочный; Официальный; Геометрический; Минималистичный; Современный; Новинка; Ретро/винтаж; Рустик; Другой
ro-RO: Stil articol: Abstract; Colorat; Elegant; Floral; Formal; Geometric; Minimalist; Modern; Noutate; Retro/Vintage; Rustic; Altele
sk-SK: Štýl položky: Abstraktný; Farebný; Elegantný; Kvetinový; Formálny; Geometrický; Minimalistický; Moderný; Novinka; Retro/Vintage; Rustikálny; Iné
ko: 아이템 스타일: 추상; 다채로운 색; 우아한; 꽃; 정형적인; 기하학; 미니멀리스트; 현대; 특이한; 레트로/빈티지; 투박한; 기타
ja: アイテムのスタイル: 抽象的; カラフル; エレガント; フローラル; フォーマル; ジオメトリック; ミニマリスト; モダン; ノベルティ; レトロ/ヴィンテージ; ラスティック; その他
zh-TW: 品項樣式: 抽象; 豐富多彩的; 優雅的; 花卉; 正式; 幾何的; 簡約; 現代; 新奇; 復古/復古; 鄉村; 其他
de: Stil des Artikels: Abstrakt; Bunt; Elegant; Blumenmuster; Formell; Geometrisch; Minimalistisch; Modern; Neuheit; Retro/Vintage; Rustikal; Sonstiges
th: สไตล์ของรายการ: นามธรรม; สีสัน; สง่างาม; ลายดอก; เป็นทางการ; ลายเรขาคณิต; มินิมอล; โมเดิร์น; แปลกใหม่; เรโทร/วินเทจ; รัสติก; อื่นๆ
lt-LT: Prekės stilius: Abstraktus; Spalvingas; Elegantiškas; Gėlės; Oficialus; Geometrinis; Minimalistinis; Modernus; Naujovė; Retro / Vintažas; Kaimiškas; Kita
bg-BG: Стил на предмета: Абстрактен; Цветен; Елегантен; Флорален; Официален; Геометричен; Минималистичен; Модерен; Новост; Ретро/винтидж; Рустик; Други
hu: Árucikk stílusa: Absztrakt; Színes; Elegáns; Virágos; Hivatalos; Geometriai; Minimalista; Modern; Újszerű; Retró/vintage; Rusztikus; Egyéb
fi: Tuotteen tyyli: Abstrakti; Värikäs; Tyylikäs; Kukikas; Muodollinen; Geometrinen; Minimalistinen; Moderni; Erikoinen; Retro/Vintage; Maalaismainen; Muu
vi: Kiểu mặt hàng: Trừu tượng; Sặc sỡ; Thanh lịch; Hoa cỏ; Trang trọng; Hình học; Tối giản; Hiện đại; Điện thoại độc lạ; Phục cổ/Cổ điển; Mộc mạc; Khác
tr: Öğe stili: Soyut; Renkli; Zarif; Çiçek; Resmi; Geometrik; Minimal; Modern; Mizah amaçlı; Retro/Vintage; Kırsal; Diğer
el: Στυλ αντικειμένου: Αφηρημένο; Χρωματιστό; Κομψό; Φλοράλ; Επίσημο; Γεωμετρικό; Μινιμαλιστικός; Σύγχρονο; Καινοτόμο; Ρετρό/Βίντατζ; Ρουστίκ; Άλλο
hr-HR: Stil proizvoda: Apstraktni; Šareni; Elegantni; Cvjetni; Formalni; Geometrijski; Minimalistički; Moderni; Novo; Retro/vintage; Rustikalni; Ostalo
pt-BR: Estilo do item: Abstrato; Colorido; Elegante; Floral; Formal; Geométrico; Minimalista; Moderno; Novidade; Retrô/Vintage; Rústico; Outro
sl-SI: Slog predmeta: Abstraktno; Barvit; Eleganten; Cvetličen; Formalen; Geometrijski; Minimalističen; Moderno; Poseben; Retro/vintage; Rustikalen; Drugo
nl: Artikelstijl: Abstract; Kleurrijk; Elegant; Gebloemd; Formeel; Geometrisch; Minimalistisch; Modern; Nieuwigheid; Retro/Vintage; Rustiek; Andere